【裁判字號】    97,訴,3179
【裁判日期】    971212
【裁判案由】    違反毒品危害防制條例
【裁判全文】
臺灣彰化地方法院刑事判決              97年度訴字第3179號
公  訴  人  臺灣彰化地方法院檢察署檢察官
被      告  甲○○
上列被告因違反毒品危害防制條例案件，經檢察官提起公訴（97
年度毒偵字第3915號、第3990號），本院改依簡式審判程序審理
，判決如下：
    主  文
甲○○施用第一級毒品，累犯，處有期徒刑捌月；又施用第二級
毒品，累犯，處有期徒刑陸月；又施用第一級毒品，累犯，處有
期徒刑捌月。應執行有期徒刑壹年貳月。
    事  實
一、甲○○前因施用毒品案件，經執行觀察、勒戒後，因無繼續
    施用毒品之傾向，於民國91年12月18日執行完畢釋放。復於
    上揭觀察、勒戒執行完畢釋放後5年內，在94年間因施用第
    一級毒品案件，經本院以95年度訴緝字第64號判決判處有期
    徒刑8月確定。又因施用第一級毒品案件，經本院以96年度
    訴字第32號判決判處有期徒刑9月確定。又因偽造文書案件
    ，經本院以96年度斗簡字第130號判決判處有期徒刑3月確定
    。嗣上揭三案件經裁定減刑，並合併定應執行有期徒刑9月
    15日確定，入監執行後，於96年7月19日縮刑期滿執行完畢
    。詎仍不知悔改，(一)復分別基於施用第一級毒品海洛因、第
    二級毒品甲基安非他命之犯意，於97年8月30日下午某時，
    在臺中縣某處果菜市場，先以毒品海洛因摻水置於針筒注射
    之方式，施用第一級毒品海洛因1次後（該注射針筒已經為
    甲○○丟棄），再以毒品甲基安非他命置於玻璃球內，燒烤
    吸食煙霧之方式，施用第二級毒品甲基安非他命1次（該玻
    璃球已經為甲○○丟棄）。嗣因其為毒品列管人口，經警於
    97年9月1日通知採集尿液送驗，結果同時呈現嗎啡及甲基安
    非他命之陽性反應。(二)又基於施用第一級毒品海洛因之犯意
    ，於97年9月5日下午6時許，在其位於彰化縣溪州鄉○○村
    ○○路158號住處，以毒品海洛因摻入香菸內點燃吸食之方
    式，施用第一級毒品海洛因1次。嗣於97年9月7日經警通知
    採集尿液送驗，結果呈現嗎啡之陽性反應。
二、案經雲林縣警察局西螺分局及彰化縣警察局員林分局報告臺
    灣彰化地方法院檢察署檢察官偵查起訴。
    理  由
壹、程序部分：
    查被告甲○○所犯之本案犯罪，係死刑、無期徒刑、最輕本
    刑為3年以上有期徒刑以外之罪。其於準備程序就上揭被訴
    事實為有罪之陳述，經受命法官告知簡式審判程序之旨，並
    聽取其與公訴人之意見後，本院認無不得或不宜改依簡式審
    判程序進行之情事。爰依刑事訴訟法第273條之1第1項、第2
    84條之1規定，裁定由受命法官獨任進行簡式審判程序，先
    予敘明。
貳、實體部分：
一、訊據被告對於上揭事實均坦承不諱；且於97年9月1日對被告
    所採集之尿液，經送檢驗後，結果同時呈現可待因及嗎啡之
    陽性反應，有雲林縣警察局西螺分局查獲毒品嫌犯尿液送檢
    真實姓名對照表、應受尿液採驗人尿液檢體採集送驗紀錄表
    ，及詮昕科技股份有限公司（以下簡稱：詮昕公司）97年9
    月10日報告編號00000000號濫用藥物尿液檢驗報告各1紙在
    卷可憑；另於97年9月7日對被告所採集之尿液，經送檢驗後
    ，結果呈現嗎啡之陽性反應，有彰化縣警察局員林分局委託
    檢驗尿液代號與真實姓名對照認證單，及詮昕公司97年9月2
    4日報告編號00000000號濫用藥物尿液檢驗報告各1紙等在卷
    可憑。足認被告之自白與事實相符，應可採信。本案事證明
    確，被告上揭2次施用第一級毒品及1次施用第二級毒品之犯
    行，均堪以認定。
二、查被告前因施用毒品案件，經執行觀察、勒戒後，因無繼續
    施用毒品之傾向，於91年12月18日執行完畢釋放。復於上揭
    觀察、勒戒執行完畢釋放後5年內，在94年間因施用第一級
    毒品案件，經本院以95年度訴緝字第64號判決判處有期徒刑
    8月確定一節，有臺灣高等法院被告前案紀錄表1份在卷可按
    。被告自上揭觀察、勒戒執行完畢釋放後，距本案3次施用
    毒品犯罪，其期間雖均已超過5年，但因被告在該觀察、勒
    戒執行完畢釋放後5年內，曾於94年間再犯施用毒品案件，
    顯見原實施之觀察、勒戒已無法收其實效，不足以遮斷其施
    用毒品之毒癮。是被告本案所為，合於毒品危害防制條例第
    23條第2項所定之追訴要件（最高法院95年第7次刑事庭會議
    決議參照），自應依法論科。
三、論罪科刑部分：
  (一)按海洛因及甲基安非他命，分別為毒品危害防制條例第2條
    第2項第1、2款所明定之第一、二級毒品，均不得非法施用
    。核被告所為，就事實一(一)部分，係分別犯毒品危害防制條
    例第10條第1項之施用第一級毒品罪，及同條例第10條第2項
    之施用第二級毒品罪；就事實一(二)部分，係犯毒品危害防制
    條例第10條第1項之施用第一級毒品罪。被告為施用第一、
    二級毒品而持有海洛因、甲基安非他命之低度行為，已為其
    施用之高度行為所吸收，均不另論罪。再被告所犯上揭2次
    施用第一級毒品及1次施用第二級毒品之犯行，犯意各別、
    行為互殊，應予分論併罰。
  (二)被告前因施用第一級毒品案件，經本院以95年度訴緝字第64
    號判決判處有期徒刑8月確定。又因施用第一級毒品案件，
    經本院以96年度訴字第32號判決判處有期徒刑9月確定。又
    因偽造文書案件，經本院以96年度斗簡字第130號判決判處
    有期徒刑3月確定。嗣上揭三案件經裁定減刑，並合併定應
    執行有期徒刑9月15日確定，入監執行後，於96年7月19日縮
    刑期滿執行完畢等節，有上揭臺灣高等法院被告前案紀錄表
    在卷可按。被告於上揭徒刑執行完畢後，5年以內故意再犯
    本件有期徒刑以上之罪，均為累犯，各應依刑法第47條第1
    項規定，加重其刑。
  (三)又按施用毒品行為之本質為藥物濫用、物質依賴，自殘性明
    顯，侵害性卻隱晦。基於施用毒品此一特性，毒品危害防制
    條例第10條第1項、第2項之刑罰，就須與同條例第20條之保
    安處分比擬觀察，而不應與一般犯罪之刑罰等量齊觀。因此
    ，對被告施以相當期間之徒刑，藉以隔離毒品、戒除依賴即
    可，過度監禁之結果，徒然虛擲被告生命，並有浪費國家稅
    收之虞。爰審酌被告有上述累犯前科，素行不佳；被告曾因
    施用毒品案件，經施以觀察、勒戒及執行徒刑後，卻又再犯
    ，顯見其毒癮程度嚴重，亦未能悔改並記取教訓；惟念及施
    用毒品犯罪之本質，為戕害自我身心健康之行為，尚未嚴重
    破壞社會秩序或侵害他人權益；且被告於犯後坦承犯行，態
    度良好等一切情狀，分別量處如主文所示之刑，並定如主文
    所示之應執行刑，以資懲儆。
據上論斷，應依刑事訴訟法第273條之1第1項、第284條之1、第
299條第1項前段，毒品危害防制條例第10條第1項、第2項，刑法
第11條前段、第47條第1項、第51條第5款，判決如主文。
本案經檢察官謝雨青到庭執行職務。
中    華    民    國    97    年    12    月    12    日
                        刑事第八庭    法  官  陳銘壎
以上正本證明與原本無異。
如不服本判決應於收受判決後10日內向本院提出上訴書狀，並應
敘述具體理由; 其未敘述上訴理由者，應於上訴期間屆滿後20日
內向本院補提理由書（均須按他造當事人之人數附繕本）「切勿
逕送上級法院」。
中    華    民    國    97    年    12    月    12    日
                                      書記官  楊筱惠
附錄本案論罪科刑法條全文：
毒品危害防制條例第10條
施用第一級毒品者，處6月以上5年以下有期徒刑。
施用第二級毒品者，處3年以下有期徒刑。


司法院資訊處製作；財團法人民間司法改革基金會備份。
